ACORDAO-COMPLETO-2459983

ACÓRDÃO DE RELAÇÃO

ACÓRDÃO DE RELAÇÃO 3831/2021 ATA 6/2021 - PRIMEIRA CÂMARA

Acórdão 3831/2021-TCU-Primeira Câmara
Os Ministros do Tribunal de Contas da União ACORDAM, por unanimidade, com fundamento no art. 71, inciso III, da Constituição Federal/1988, c/c os arts. 1º, inciso V, e 39, inciso II, da Lei 8.443/1992, arts. 1º, inciso VIII, 17, inciso III, 143, inciso II, 259, inciso II, e 260, § 5º, do Regimento Interno do TCU, em considerar prejudicado, por perda do objeto, o exame de mérito dos atos de concessão de pensão especial de ex-combatente constantes dos autos, de acordo com os pareceres emitidos no presente processo.
1. Processo TC-Processo 005.127/2021-1 (PENSÃO ESPECIAL DE EX-COMBATENTE) 
	1.1. Interessados: Benedito Julio de Souza (XXX.738.004-XX) ; Francisca Alves Monteiro (XXX.177.264-XX) ; Francisco Caetano Monteiro (XXX.665.354-XX) ; Gerardo Nazareno de Carvalho (XXX.701.993-XX) ; Jose Gomes Ferreira (XXX.332.138-XX) ; Jose Gomes de Melo (XXX.755.644-XX) ; Leomiza Nunes de Albuquerque (XXX.580.607-XX) ; Maria Adilia dos Santos (XXX.381.205-XX) ; Maria Celia da Silva Pinheiro (XXX.907.007-XX) ; Maria de Lourdes de Souza Sant Anna (XXX.297.407-XX) ; Mario Feliciano da Paixao (XXX.936.657-XX) ; Milagres Teles da Silva (XXX.804.613-XX) ; Monica Cristina de Oliveira Pacheco Dantas (XXX.538.887-XX) ; Nadir Gomes (XXX.904.467-XX) ; Napoleao Vidal de Sousa (XXX.634.293-XX) ; Neusa Araujo Silva (XXX.328.757-XX) ; Reginaldo Jose de Sant Anna (XXX.848.207-XX) ; Reuza Soares de Souza (XXX.769.417-XX) ; Ruy Martins da Fonseca (XXX.679.814-XX) ; Shirlei da Silva Luz (XXX.707.607-XX) ; Terezinha Camelo Barbosa (XXX.306.077-XX) ; Venina dos Santos Freitas (XXX.169.768-XX) .
	1.2. Órgão: Comando da Marinha.
	1.3. Relator: Ministro Vital do Rêgo.
	1.4. Representante do Ministério Público: Procurador Sergio Ricardo Costa Caribé.
	1.5. Unidade Técnica: Secretaria de Fiscalização de Integridade de Atos e Pagamentos de Pessoal e de Benefícios Sociais (Sefip) .
	1.6. Representação legal: não há.
	1.7. Determinações/Recomendações/Orientações: não há.

Primeira Câmara

Comando da Marinha.

Benedito Julio de Souza (XXX.738.004-XX); Francisca Alves Monteiro (XXX.177.264-XX); Francisco Caetano Monteiro (XXX.665.354-XX); Gerardo Nazareno de Carvalho (XXX.701.993-XX); Jose Gomes Ferreira (XXX.332.138-XX); Jose Gomes de Melo (XXX.755.644-XX); Leomiza Nunes de Albuquerque (XXX.580.607-XX); Maria Adilia dos Santos (XXX.381.205-XX); Maria Celia da Silva Pinheiro (XXX.907.007-XX); Maria de Lourdes de Souza Sant Anna (XXX.297.407-XX); Mario Feliciano da Paixao (XXX.936.657-XX); Milagres Teles da Silva (XXX.804.613-XX); Monica Cristina de Oliveira Pacheco Dantas (XXX.538.887-XX); Nadir Gomes (XXX.904.467-XX); Napoleao Vidal de Sousa (XXX.634.293-XX); Neusa Araujo Silva (XXX.328.757-XX); Reginaldo Jose de Sant Anna (XXX.848.207-XX); Reuza Soares de Souza (XXX.769.417-XX); Ruy Martins da Fonseca (XXX.679.814-XX); Shirlei da Silva Luz (XXX.707.607-XX); Terezinha Camelo Barbosa (XXX.306.077-XX); Venina dos Santos Freitas (XXX.169.768-XX).

VITAL DO RÊGO

não há.

Procurador Sergio Ricardo Costa Caribé.

PENSÃO ESPECIAL DE EX-COMBATENTE (PEEC)

Secretaria de Fiscalização de Integridade de Atos e Pagamentos de Pessoal e de Benefícios Sociais (Sefip).